# Collin Rodrigo Luisín Silupú Peñaranda

Celular: +51-927976378Github: github.com/rodrigosilupu ORCiD: orcid.org/0000-0002-1200-4274 Linkedin: linkedin.com/in/silupurodrigo Email: rodrigo.silupu@pucp.edu.pe

#### Perfil

Estudiante de décimo ciclo de Economía de la Pontificia Universidad Católica del Perú (PUCP). Interesado en machine learning, evaluación de impacto, métodos cuantitativos y ciencia de datos en general. Experiencia laboral como asistente de docencia y asistente de investigación en la PUCP y CIUP.

### **EDUCACIÓN**

#### Pontificia Universidad Católica del Perú (PUCP) Economía

Lima, Perú En curso

#### Resumen de Habilidades

• Lenguajes de Programación: Python, R, Matlab • Sofwares: Latex, Eviews, Stata

• Base de Datos: ENAHO, World Bank, ENDES, EEA, Encuesta Nacional a Egresados y Universidades

• Idiomas: Inglés Intermedio

## Experiencia Laboral

#### Pontificia Universidad Católica del Perú (PUCP)

Remoto

Instructor (Full-time)

Mar 2020-Ago 2020

o Facultad de Ciencias e Ingeniería - Economía General: Clases prácticas, elaboración y corrección de las Prácticas Dirigidas, Calificadas y Exámenes

#### PhD. Mario D. Tello Pacheco (PUCP)

Remoto

Asistente de Investigación (Full-time)

Mar 2020 - Diciembre 2021

- o Cadenas Globales de Valor (CGV) y Productos de Exportación de los Países de la Comunidad Andina 2000-2019: Este proyecto fue una consultoría para la Comunidad Andina de Naciones. Me encargué de la elaboración de los indicadores relacionados a las CGV, así como también de los distintos cuadros estadísticos finales
- o Competition, Liberalization and Productivity: The Case of Perú 2003-201: Este proyecto fue una consultoría para el World Bank. Me encargué de la construcción de la base de datos, estadísticos y cuadro relacionado a temas de políticas de competencia antimonopolística
- o Controles Sintéticos y Estrategia de Dosis: Un Análisis Provincial Exploratorio de los Efectos del COVID-19 en los Ingresos, Empleo y Pobreza en el Perú, 2011-2020: Este proyecto fue ganador del XXII Concurso Anual de Investigación CIES 2020. Me encargué de toda la parte técnica del proyecto (manejo de data, creación del programa para el SCM, de los cuadros y gráficos de salida).

## Centro de Investigación Universidad del Pacífico (CIUP)

Remoto

Asistente de Investigación - (Part-time)

Sep 2021 - Actualidad

o Brand Heritage: Participación en proyectos de investigación relacionados a Brand Heritage. Me encargo de la parte de recolección de datos, búsqueda de bibliografía y de la ejecución de los modelos psicométricos.

# Experiencia en Voluntariados

Grupo Desarrollo Económico Regional/Local - PUCP: Asistente de Investigación 2021

Mar 2020 - Diciembre

# Proyectos

• Determinantes de Participación de las empresas peruanas en las Cadenas Globales de Valor, 2017: (Tesis en progreso) Usando datos a nivel empresa, esta investigación tiene como objetivo identificar los factores microeconómicos que determinan la participación y la intensidad de la participación de las empresas peruanas en las Cadenas Global de Valor.

## BECAS

Ganador de la Beca completa ofrecida por el Laboratorio de Inteligencia Artificial y Métodos Computacionales en Ciencias Sociales (QLAB-PUCP) para los siguientes cursos de especialización: Econometría Aplicada Avanzada y Machine Learning para Ciencias Sociales.

#### Cursos y Talleres Adicionales

- Actividades en Economía 2 Stata (Posición 1/35 Promedio final 19)
- Actividades en Economía 1 ArcGIS (Posición 1/25 Promedio final 18)
- Econometría Aplicada Avanzada QLAB-PUCP (Promedio final 17)
- Machine Learning para Ciencias Sociales QLAB-PUCP (Promedio final 16.58)
- Machine Learning con R INFOX
- Maestría en Matemáticas Aplicadas Medida y Probabilidad (Posición 5/15 Promedio final 15)
- Econometría con aplicación de R y Stata Grupo Económica PUCP
- Taller de indicadores con ENAHO usando Stata CAEIS
- Fundamentos de Finanzas Empresariales Universidad de los Andes
- Administración Financiera y su función en la empresa UNAM

#### Referencias

• PhD. Mario Tello mtello@pucp.edu.pe Profesor a tiempo parcial e investigador principal del Departamento Académico de Economía, PUCP Profesor e Investigador Principal de la Facultad de Ciencias Económicas, UNMSM

• PhD. David Mayorga mayorga\_dj@up.edu.pe
Profesor principal y jefe del Departamento Académico de Marketing y Negocios Internacionales en la Universidad
del Pacífico (UP)
Investigador Principal en CIUP

 $\bullet$ Ronald Rivas rivasr@canisius.edu Profesor e investigador principal en Canisius College